臺灣桃園地方法院交通事件裁定　　100年度交聲字第255號
原處分機關　交通部公路總局新竹區監理所桃園監理站
異　議　人
即受處分人　徐少強
上列異議人即受處分人因違反道路交通管理處罰條例案件，對交
通部公路總局新竹區監理所桃園監理站民國100 年3 月31日所為
之桃監裁罰字第裁52-DB0000000號、第裁52-DB0000000號裁決書
之處分，聲明異議，本院裁定如下：
    主  文
異議均駁回。
    理  由
一、原處分意旨略以：異議人即受處分人徐少強於民國100 年1
    月18日下午4 時53分許，駕駛車牌號碼7893-KT 號自用小客
    車，行經速限為時速40公里之桃園縣大溪鎮○○路○ 段981
    號前，因超速行駛，經設置該地之測速照相機測得時速達每
    小時112 公里，認有「限速40公里，經測時速112 公里，超
    速72公里未滿80公里」之違規，經原處分機關請舉發單位函
    復查處結果，認受處分人確有上開違規行為，分別以100 年
    3 月31日桃監裁罰字第裁52-DB0000000號、第裁52-DB00000
    00號裁決書，而依道路交通管理處罰條例第43條第1 項第2
    款、同條第4 項及同條例第24條、第63條第1 項第3 款之規
    定，裁處受處分人罰鍰新臺幣（下同）8,000 元，記違規點
    數3 點，並應參加道路交通安全講習及吊扣汽車牌照3 個月
    在案。
二、聲明異議意旨略以：當日該違規路段尚未施工完成，測速警
    語尚未設立，為此爰依法聲明異議等語。
三、按汽車駕駛人，駕駛汽車有行車速度，超過規定之最高時速
    60公里以上，處6,000 元以上24,000元以下罰鍰，並當場禁
    止其駕駛；汽車駕駛人有第1 項第1 款、第2 款或前項行為
    者，並吊扣該汽車牌照3 個月；經受吊扣牌照之汽車再次提
    供為違反第1 項第1 款或前項行為者，沒入該汽車，並記違
    規點數3 點，道路交通管理處罰條例第43條第1 項第2 款、
    第4 項、第63條第1 項第3 款分別定有明文。
四、經查，異議人於上開時地駕駛上開車輛，行經限速每小時40
    公里之桃園縣大溪鎮○○路○ 段981 號前時，經測速照相儀
    器測得其時速為112 公里，超速72公里，有桃園縣政府警察
    局大溪分局100 年5 月2 日溪警分交字第1002017162號函暨
    函附違規照片1 張在卷可稽。至於本件測速儀器檢定日期乃
    99年10月12日，有效日期為100 年10月31日，此有經濟部標
    準檢驗局雷達測速儀檢定合格證書證號MO0000000 號1 紙在
    卷可參，是以，異議人為上開違規行為時，該雷達測速儀仍
    在有效期限，且異議人確有行經限速每小時40公里之桃園縣
    大溪鎮○○路○ 段981 號前超速60公里乙情。至異議人雖辯
    稱該路段未設置明顯可見之測速照相警示標誌云云，惟按「
    行車速度，依速限標誌或標線之規定，無速限標誌或標線者
    ，行車時速不得超過50公里。但在未劃設車道線、行車分向
    線或分向限制線之道路，或設有快慢車道分隔線之慢車道，
    時速不得超過40公里，道路交通安全規則第93條第1 項第1
    款定有明文。異議人駕駛車輛行駛於道路時，應遵守速限標
    誌之指示，其為領有自用小型車駕駛執照之人，對此規定自
    難諉為不知。而該路段於當日在測速照相機器前後100 公尺
    處設有「前有測速照相」、「前有測照」之告知牌，此亦有
    桃園縣政府警察局大溪分局100 年5 月2 日溪警分交字第10
    02017162號函所附警示測速告示牌照片2 張在卷可按，異議
    人辯稱舉發地點前並無設置明顯可見之測速警告標誌云云，
    顯與事實不符，亦屬無稽。
五、綜上所述，異議人確有原處分所指違規超速之行為，原處分
    機關依道路交通管理處罰條例第43條第1 項第2 款、同條第
    4 項及同條例第24條、第63條第1 項第3 款之規定，裁處受
    處分人罰鍰8,000 元，記違規點數3 點，並應參加道路交通
    安全講習及吊扣汽車牌照3 個月，洵屬有據。異議人猶執前
    詞指摘，非有理由，應予駁回。
六、據上論斷，應依道路交通管理處罰條例第87條第2 項，道路
    交通事件處理辦法第18條，裁定如主文。
中    華    民    國   100    年    8     月    23    日
                  交通法庭    法  官  李麗珍
以上正本證明與原本無異。
如不服本裁定，應於裁定送達後5 日內向本院提出抗告狀。
                              書記官  李靜華
中    華    民    國   100    年    8     月    30    日